臺灣高等法院臺中分院刑事判決　　　　96年度上易字第1583號
上　訴　人
即　被　告　丙○○
　　　　　　　　　　樓
上列上訴人因竊盜案件，不服臺灣臺中地方法院九十六年度易字
第一八九四號，中華民國九十六年七月三十一日第一審判決（起
訴案號：臺灣臺中地方法院檢察署九十六年度偵字第六０三七號
），提起上訴，本院判決如下：
    主  文
上訴駁回。
    事  實
一、丙○○原有車牌號碼ＭＯ—二四二八號自小客車之車牌二面
    ，因交通違規遭吊扣註銷，無車牌可用，竟基於竊取他人財
    物為自己不法所有之意圖，於民國（下同）九十五年十二月
    三十日十四時三十分許，在臺中縣大里市○○路五十一號前
    ，見乙○○所有車牌號碼ＢＪ—一六六五號自小客車停放該
    處，認為有機可趁，遂執持其所有未經扣案客觀上足以對人
    之生命、身體、安全構成威脅，具有危險性，堪供為兇器使
    用之扳手一支，以拆卸之方式，行竊乙○○所有車牌號碼Ｂ
    Ｊ—一六六五號車牌二面，得手後，隨即將該二面車牌懸掛
    於其所有之原車牌號碼ＭＯ—二四二八號自小客車上使用。
    嗣於九十六年一月一日十五時二十五分許，丙○○駕駛前開
    自小客車，行經南投縣水里鄉民和村忠信巷五十六號前，為
    警盤查而獲悉上情，並當場扣得其行竊而得之車牌號碼ＢＪ
    —一六六五號車牌二面（業經發還乙○○領回）。
二、案經南投縣警察局信義分局報告臺灣南投地方法院檢察署呈
    請臺灣高等法院臺中分院檢察署移轉臺灣臺中地方法院檢察
    署檢察官偵查起訴。
    理  由
一、按被告以外之人於審判外之陳述，雖不符合刑事訴訟法第一
    百五十九條之一至第一百五十九條之四規定，而經當事人於
    審判程序同意作為證據，法院審酌該言詞陳述或書面陳述作
    成時之情況，認為適當者，亦得為證據；又當事人、代理人
    或辯護人於法院調查證據時，知有第一百五十九條第一項不
    得為證據之情形，而未於言詞辯論終結前聲明異議者，視為
    有前項之同意，刑事訴訟法第一百五十九條之五分別定有明
    文。查本案告訴人乙○○於警詢中所為之陳述及本案以下引
    用之非供述證據固屬被告以外之人於審判外之陳述，惟經公
    訴人、被告於本院審理時明示同意作為證據，且均經本院於
    審理時當庭直接提示而為合法之調查，公訴人、被告均未於
    言詞辯論終結前聲明異議，本院審酌前開證據作成或取得之
    狀況，並無非法或不當取證之情事，且亦無顯不可信之情況
    ，故認為適當而均得以作為證據，是前開證據依刑事訴訟法
    第一百五十九條之五規定，有證據能力，先予敘明。
二、訊據被告丙○○於本院坦認有上開竊盜之犯行，惟仍陳稱原
    審量刑太重，致伊無法負擔易科罰金的錢云云。經查：被告
    所有車牌號碼ＭＯ—二四二八號車牌業經臺中區監理所予以
    註銷，此有車籍作業系統—查詢認可資料一份在卷可稽；又
    被告所懸掛車牌號碼ＢＪ—一六六五號車牌係屬被害人乙○
    ○所有，被害人乙○○於九十五年十二月三十日十四時五十
    五分許，向臺中縣警察局霧峰分局仁化派出所報案遭竊，業
    據被害人乙○○於警詢中指述明確，並有車籍作業系統—查
    詢認可資料一份、車輛車牌失竊作業—查詢認可資料一份在
    卷可稽；而被害人乙○○遭竊之前開車牌號碼ＢＪ—一六六
    五號車牌二面，係被告竊取後懸掛在其所駕駛之自小客車上
    使用而為警查獲，亦有查獲現場照片二張、南投縣政府警察
    局信義分局贓物認領保管單一份在卷可稽，佐以被告於警詢
    及偵查中業經坦承行竊被害人乙○○車牌等情，是被告持扳
    手以拆卸之方式竊得被害人乙○○所有之前開車牌號碼ＢＪ
    —一六六五號車牌二面乙節，應堪認定。再者，一般自小客
    車之車牌無法徒手拆卸，必須使用工具始可方便拆卸，被告
    供稱使用扳手拆卸自小客車牌之情，符合常情，應堪採信。
    至於被告供稱曾經向一名老人詢問該自小客車為其所有並徵
    得其同意借用車牌云云，被告既然無法提供該名老者之姓名
    年籍，以供本院傳喚到庭查證，已難採信其片面之言，且衡
    諸常情，被告與該名老者素昧平生，該名老者何以會同意出
    借車牌予陌生之被告使用，更甚者，一般年歲已高之人，因
    行動能力反應較慢，鮮少購置車輛駕駛，則被告又如何確定
    該名老者確為該自小客車之所有人，是以，被告所辯，顯與
    常情有違，在未經查證之前提下，自難予以採信為真實。
    本件事證已臻明確，被告犯行，洵堪認定。
三、按刑法第三百二十一條第一項第三款之攜帶兇器竊盜罪，係
    以行為人攜帶兇器竊盜為其加重條件，此所謂兇器，其種類
    並無限制，凡客觀上足對人之生命、身體、安全構成威脅，
    具有危險性之兇器均屬之，且祇須行竊時攜帶此種具有危險
    性之兇器為已足，並不以攜帶之初有行兇之意圖為必要（最
    高法院七十九年台上字第五二五三號判例參照）。查：被告
    持以行竊使用之扳手一支，雖未經扣案，然一般均為鐵製材
    質、質地堅硬之物，顯係足以對人之生命、身體造成傷害之
    鐵製器械，應該具有客觀上之危險性，屬於兇器無訛。核被
    告所為，係犯刑法第三百二十一條第一項第三款之攜帶兇器
    竊盜罪。原審因而依刑法第三百二十一條第一項第三款、第
    四十一條第一項前段之規定，並審酌被告因交通違規，其原
    有之車牌遭吊扣註銷，無法駕駛始出此下策行竊他人車牌懸
    掛之方式因應，以致觸犯刑典，造成被害人乙○○財產之損
    害及生活之不便，且被告犯罪後，於原審猶飾詞狡辯，未見
    悔意，犯後態度不佳，惟念被告素行紀錄良好，前無不良刑
    案紀錄，有臺灣高等法院被告前案紀錄表在卷為憑，而被告
    行竊之車牌價值不高，且業經發還被害人乙○○領回等一切
    情狀，量處有期徒刑六月，併以本案被告之犯罪時間係在九
    十六年四月二十四日以前，依中華民國九十六年罪犯減刑條
    例第二條第一項第三款、第七條之規定，減其宣告刑之二分
    之一，故原宣告有期徒刑六月應減為有期徒刑三月，併諭知
    易科罰金之折算標準；又敘明扳手一支已據被告供明為其所
    有供行竊所用之物，然未經扣案，顯已經滅失，為免日後執
    行困難，爰不予諭知沒收等理由。核原判決認事用法均無違
    誤，量刑亦稱妥適。被告上訴意旨，以原審未及審酌被告尚
    有緩刑事由，及量刑太重云云，惟按刑罰之量定，屬法院自
    由裁量之職權行使，應審酌刑法第五十七條所列各款事由及
    一切情狀，為酌量輕重之標準，在同一犯罪事實與情節，如
    別無其他加重或減輕之原因，下級審法院量定之刑，亦無過
    重或失輕之不當情形，則上級審法院對下級審法院之職權行
    使，原則上應予尊重（最高法院八十五年度台上字第二四四
    六號判決參照），本院認原審判決既已就其量刑之理由詳為
    說明，參酌本罪之法定刑為六月以上、五年以下有期徒刑之
    罪，則原審判決之量刑亦屬妥適；至於宣告緩刑與否，法院
    本有自由裁量之職權，本院認原判決已依法減刑並諭知易科
    罰金折算之標準，足以補救短期自由刑之弊，認本案尚無再
    宣告緩刑之必要。從而，被告上訴意旨請求從輕量刑及宣告
    緩刑云云，難謂有據，其指摘原判決不當，為無理由，應予
    駁回。
據上論斷，應依刑事訴訟法第三百六十八條，判決如主文。
本案經檢察官甲○○到庭執行職務。
中　　華　　民　　國　　96　　年　　10　　月　　16　　日
　　　　　　刑事第七庭    審判長法　官  林  榮  龍
　　　　　　　　　　　　　　　  法　官  江  錫  麟
　　　　　　　　　　　　　　　  法　官  張  惠  立
上列正本證明與原本無異。
不得上訴。
                                書記官  林  育  德
中　　華　　民　　國　　96　　年　　10　　月　　17　　日
附錄：本案論罪科刑法條全文
中華民國刑法第321條
犯竊盜罪而有左列情形之一者，處 6 月以上、 5 年以下有期徒
刑：
一  於夜間侵入住宅或有人居住之建築物、船艦或隱匿其內而犯
　　之者。
二  毀越門扇、牆垣或其他安全設備而犯之者。
三  攜帶兇器而犯之者。
四  結夥三人以上而犯之者。
五  乘火災、水災或其他災害之際而犯之者。
六  在車站或埠頭而犯之者。
前項之未遂犯罰之。
